# 麻烦陈版主帮我看一下,期末报表列示的问题

提问人：madan1119 时间：2014-04-14 14:46:45
陈老师： 你好，麻烦帮我看一下，公司购置批量的塔机所需更换小零件，由于所购零件数量较大，分批使用，对于尚未使用的零件期末在报表哪个项目列示。

回答人：chenyiwei
如果该塔机属于固定资产的，则替换用的零部件（备品备件）的会计处理可参照《讲解 2010 》第五章第一节中的以下表述： 业企业所持有的工具、用具、备品备件、维修设备等资产,施工企业所持有的模板、挡板、架料等周转材料,以及地质勘探企业所持有的管材等资产，尽管该类资产具有固定资产的某些特征，如，使用期限超过一年，也能够带来经济利益,但由于数量多，单价低，考虑到成本效益原则，在实务中，通常确认为存货。但符合固定资产定义和确认条件的,比如企业(民用航空运输)的高价周转件等,应当确认为固定资产。

提问人：madan1119 时间：2014-04-15 17:10:32
如果期末在存货项目列示，将其在周转材料明细科目列示是否合适？

回答人：chenyiwei
可以。